【裁判字號】    89,易,2489
【裁判日期】    900309
【裁判案由】    竊盜
【裁判全文】
臺灣桃園地方法院刑事判決                        八十九年度易字第二四八九號
    公  訴  人  臺灣桃園地方法院檢察署檢察官
    被      告  甲○○
右列被告因竊盜案件，經檢察官提起公訴（八十九年度偵字第一三七○二號），本院
判決如左：
    主  文
甲○○竊盜，累犯，處有期徒刑肆月，如易科罰金，以參佰元折算壹日。
    事  實
一、甲○○曾因竊盜案件，經本院於民國八十六年九月三十日以八十六年易字第三二
    八○號判決判處有期徒刑八月，於八十七年一月七日確定，並於八十七年十月九
    日執行完畢。
二、甲○○猶不知悔改，於八十九年九月八日凌晨二時四十分許，駕駛車牌號碼七Ｇ
    －○九五七號自小客車行經位於桃園縣新屋鄉九斗村三鄰三十四號之長祥宮時，
    見乙○○○搭設於該平日無人居住之寺廟門口之小吃攤無人看守，竟意圖為自己
    不法之所有，至該小吃攤徒手竊取乙○○○所有之紅豆十五斤、飲料二罐及小菜
    一包，共價值約新台幣五百元，得手後將之置於前揭車上，旋為乙○○○發覺，
    報警當場查獲。
三、案經桃園縣警察局楊梅分局報告臺灣桃園地方法院檢察官偵查起訴。
    理  由
一、本件訊據被告甲○○對其曾於右揭時地持有紅豆一包，而為被害人乙○○○查獲
    之事實固不諱言，惟矢口否認右揭犯行，辯稱：當時係因下車至廟門旁上廁所踩
    到東西，便順手拿起來看，被害人乙○○○前來見狀即認為伊是行竊，雙方因而
    起爭執，嗣被害人見警員到場，即將東西丟在其車上，伊沒有偷竊；警訊時係因
    作筆錄之警員及長官告知「若不承認，沒有辦法移送」，才會承認犯行云云。然
    查：
（一）右揭事實業據被告於警訊中自白不諱，核與被害人於警訊及本院指述：因伊設
      於小吃攤之警報器響起而前往查看，始發現其所有之紅豆一包約十五斤、飲料
      二罐及小菜一包已被置於被告停放路邊之車上，隨即見被告正由店內出來，因
      而攔下正欲離去之被告並報警處理等情相符（分見八十九年度偵字第一三七○
      二號卷第八頁正、反頁及本院九十年一月三日訊問筆錄）；被告雖辯稱：係製
      作警訊筆錄之警員告訴伊：「‧‧‧若你不承認，無法移送‧‧‧」，才承認
      竊盜云云。惟證人即本件承辦員警郭皇村到庭證稱：「當日係接到通報前往現
      場，到達時被告正與被害人發生爭執，被告所竊之物是在汽車後座發現」、「
      被告當時有告訴我們，他（即被告）看到攤位上有東西，就順手把它丟到車子
      上」、「渠並無告訴被告：若你不承認，就無法移送」等語（見本院九十年二
      月八日訊問筆錄），故被告辯稱：是警員誤導而承認云云，顯係事後卸責之詞
      ，不足採信。
（二）至於被告雖辯解其車上之物係被害人見警員前來所丟置云云，但為被害人所否
      認，且經證人郭皇村具結證述：「（問：當初有無特殊狀況）沒有，我們到現
      場的時候，被竊的東西已經在被告的車上了。」等語（見前揭訊問筆錄），參
      以，被告與被害人並不相識，素無嫌隙，此經被告供陳在卷（見前揭偵查卷第
      五頁），若謂被害人為達誣陷被告之目的，在倉促間非任意拿取一物，而係甘
      冒在觸犯誣告罪之風險下，仍將一包約十五斤之紅豆、飲料二罐及小菜一包等
      物，逐一丟入被告車內，再誣指其行竊，捨簡從繁，即與常情顯有未合；另被
      告辯稱僅係下車上廁所踩到異物，因出於好奇而順手拿起看云云，然未能就何
      以被害人之所有物會置於伊自小客車後座提出合理之解釋（詳如前述），是被
      告所辯，均係避重就輕之詞，亦不足採信。
    綜上所述，被告於警訊中之自白核與事實相符，並有贓物領據一紙在卷可稽，故
    本件事證已臻明確，被告犯行堪予認定。
二、查本案犯罪之行為地係平日無人居住之寺廟，被害人之小吃攤係搭設於沒有門板
    之大門下，此經證人郭皇村結證在卷（見本院上揭訊問筆錄），並非住宅或有人
    居住之建築物。核被告所為係犯刑法第三百二十條第一項之竊盜罪，公訴人認被
    告所為係犯刑法第三百二十一條第一項之罪，尚有未合，惟起訴事實既屬同一，
    應予逕行變更起訴法條。次查，被告曾因竊盜案件，經本院於民國八十六年九月
    三十日以八十六年易字第三二八○號判決判處有期徒刑八月，於八十七年一月七
    日確定，並於八十七年十月九日執行完畢，此有臺灣高等法院被告全國前案紀錄
    表在卷可憑，其前受有期徒刑之執行完畢，於五年以內再犯本件最重本刑為有期
    徒刑以上之罪，為累犯，應依刑法第四十七條之規定加重其刑。末查，被告行為
    後，刑法第四十一條業於九十年一月四日修正，同年月十日經總統公布，已於同
    年月十二日生效，修正後之刑法第四十一條第一項前段規定：「犯最重本刑為五
    年以下有期徒刑以下之罪，而受六個月以下有期徒刑或拘役之宣告，因身體、教
    育、職業、家庭之關係或其他正當事由，執行顯有困難者，得以一元以上三元以
    下折算一日，易科罰金。」而比較新舊法規定之結果，以修正後規定有利於被告
    ，應依刑法第二條第一項前段之規定適用裁判時之刑法第四十一條第一項前段之
    規定。爰審酌被告犯罪所生之危害尚輕及犯後仍飾詞狡辯，毫無悛悔之具體實據
    等一切情狀，量處如主文所示之刑，並諭知易科罰金之折算標準，以資懲儆。
三、據上論斷，應依刑事訴訟法第二百九十九條第一項前段、第三百條，刑法第二條
    第一項前段、第三百二十條第一項、第四十七條、刑法第四十一條第一項前段，
    罰金罰鍰提高標準條例第一條前段、第二條，判決如主文。
本案經檢察官吳廣莉到庭執行職務。
中      華      民      國      九十    年      三     月       九      日
                                臺灣桃園地方法院刑事第一庭
                                    審判長  法官    吳爭奇
                                            法官    曾雨明
                                            法官    范明達
右正本證明與原本無異。
如不服本判決，應於判決送達後十日內向本院提出上訴狀( 應附繕本 )，上訴於
臺灣高等法院。
                                            書記官  楊惠如
中     華      民       國     九十    年       三     月     十四     日
論罪法條：刑法第三百二十條第一項
意圖為自己或第三人不法之所有，而竊取他人之動產者，為竊盜罪，處五年以下有期
徒刑、拘役或五百元以下罰金。


司法院資訊處製作；財團法人民間司法改革基金會備份。
